【裁判字號】    97,交易,185
【裁判日期】    971203
【裁判案由】    過失致死
【裁判全文】
臺灣雲林地方法院刑事判決             97年度交易字第185號
公  訴  人  臺灣雲林地方法院檢察署檢察官
被      告  甲○○
上列被告因犯過失致死罪，經檢察官提起公訴（97年度調偵字第
292 號），被告於準備程序中就被訴事實為有罪之陳述，本院改
依簡式審判程序審理，判決如下：
    主  文
甲○○犯過失致人於死罪，處有期徒刑伍月，如易科罰金，以新
臺幣壹仟元折算壹日。緩刑貳年。甲○○並應於民國九十七年十
二月三十日前支付乙○○、丁烏緞新臺幣貳佰捌拾萬元。
    犯罪事實
一、甲○○於民國97年8 月11日8 時25分許，駕駛車牌號碼5089
    -NX 號自用小客車，沿雲林縣麥寮鄉○○村○○○道路由東
    北往西南方向行駛，行經興華78號電桿前無速限標誌或標線
    之未劃設車道線、行車分向線或分向限制線之無號誌交岔路
    口時，本應注意行車時速不得超過40公里並應減速慢行，作
    隨時停車之準備，復應注意車前狀況，並隨時採取必要之安
    全措施，而依當時情形，天候晴、日間自然光線、該道路路
    面乾燥、無缺陷、無障礙物等一切情狀，又無不能注意之情
    事，竟疏於注意，以時速50公里之速度超速行駛且未減速慢
    行及注意車前狀況，適有林冠宇騎乘車牌號碼CGI-052 號重
    型機車沿另條產業道路由東往西方向駛至上開交岔路口，兩
    車因而發生碰撞，致林冠宇人車倒地而受有頭部挫傷、顱內
    出血等傷害，經送雲林縣虎尾鎮若瑟醫院急救後，延至8 月
    15日19時許不治死亡。甲○○肇事後，在有偵查犯罪職權之
    公務員查知其為犯人前，即在場主動向接獲報案前來處理之
    雲林縣警察局臺西分局交通小隊警員自承肇事並接受裁判。
二、案經林冠宇之父親乙○○訴由雲林縣警察局臺西分局報告臺
    灣雲林地方法院檢察署檢察官偵查起訴。
    理  由
一、本件係經被告甲○○於準備程序期日為有罪之陳述，而經本
    院合議庭裁定由受命法官獨任以簡式審判程序加以審理，此
    有本院97年11月19日準備程序筆錄一份附卷足憑，則依據刑
    事訴訟法第273 條之2 、同法第159 條第2 項之規定，不適
    用傳聞法則有關限制證據能力之相關規定，合先敘明。
二、本件被告甲○○之上開犯罪事實，除有其自白外，尚有下列
    證據可佐：
    (一)檢察官相驗筆錄、相驗屍體證明書、相驗報告書及相驗照
      片。
    (二)道路交通事故現場圖。
    (三)道路交通事故調查報告表(一)、(二)。
    (四)本件案發後現場照片8 張。
    又按行車速度，依速線標誌或標線之規定，無速限標誌或標
    線者，行車速度不得超過50公里；且汽車駕駛人應注意車前
    狀況，並隨時採取必要之安全措施，道路交通安全規則第93
    條第1 項第1 款及第94條第3 項分別定有明文。被告駕車本
    應分別注意上述交通安全規則，本件被告自應注意及之，再
    依附卷之交通事故調查報告表(一)所載，案發當時天候晴、日
    間自然光線、路面乾燥無缺陷、無障礙物且視距良好，又觀
    之卷附案發當日現場照片，案發地點並無任何樹木或物件阻
    礙視線，當日天氣晴朗，光線充足，視距良好，被告並無任
    何不能注意之情事，其竟疏於注意，超速駕駛，因而撞及被
    害人，致被害人因頭部挫傷、顱內出血等傷害而死亡，足證
    被告之行車失當行為，顯有過失，且本件被害人林冠宇經檢
    察官督同法醫相驗結果，被害人確係因車禍導致顱內出血死
    亡，故被告之過失行為，與被害人之死亡結果間，顯具有因
    果關係。故被告之自白應與事實相符，因而本件事證明確，
    被告犯行堪以認定，應依法論科。
三、核被告甲○○所為係犯刑法第276 條第1 項之過失致死罪。
    又被告在有偵查犯罪職權之公務員查知其為犯人前，即在場
    向前來處理之雲林縣警察局臺西分局交通小隊警員許長熙自
    承為肇事人，嗣後並接受本案裁判，有雲林縣警察局交通隊
    臺西小隊道路交通事故肇事人自首情形紀錄表附卷足憑（相
    字卷第20頁），已符自首要件爰依刑法第62條前段減輕期刑
    。爰審酌被告並無不良前科素行（有臺灣高等法院被告前案
    紀錄表在卷可憑），智識程度，其於本案車禍事故之肇事過
    失程度，本件車禍造成被害人死亡、家屬所受傷痛程度，肇
    事後已坦承犯行，並與被害人家屬達成和解，有和解書一份
    在卷可稽（本院卷第19頁），顯示已有悔過之意等一切情狀
    ，量處如主文所示之刑，並諭知如易科罰金之折算標準。末
    查被告前未曾因故意犯罪而受有期徒刑以上刑之宣告，有臺
    灣高等法院被告前案紀錄表在卷足憑，本院斟酌被告因一時
    疏失觸法，又有悔悟並為自己過失行為負責之意，信其經此
    偵、審教訓後應知所警惕，而無再犯之虞，故本件所宣告之
    刑，以暫不執行為適當，爰依刑法第74條第1 項第1 款宣告
    緩刑2 年。又為加強緩刑宣告之警惕效果，並確保告訴人能
    獲得如和解條件之賠償，爰依同條第2 項第3 款，諭知被告
    應於97年12月30日前支付乙○○、丁烏緞新臺幣280 萬元。
據上論斷，應依刑事訴訟法第299 條第1 項前段、第273 條之1
，刑法第276 條第1 項、第62條前段、第41條第1 項前段、第74
條第1 項第1 款、第2 項第3 款，刑法施行法第1 條之1 第1 項
、第2 項前段，判決如主文。
本案經檢察官梁義順到庭執行職務。
中    華    民    國    97    年    12    月    3     日
                  刑事第二庭  法  官  陳美利
以上正本證明與原本無異。
如不服本判決，應於判決收受後10日內，向本院提出上訴狀（須
附繕本）。
                              書記官  張菀純
中    華    民    國    97    年    12    月    3     日
附錄本案論罪科刑法條全文：
刑法第276 條：（過失致死罪）
因過失致人於死者，處2 年以下有期徒刑、拘役或2 千元以下罰
金。
從事業務之人，因業務上之過失犯前項之罪者，處5 年以下有期
徒刑或拘役，得併科3 千元以下罰金。


司法院資訊處製作；財團法人民間司法改革基金會備份。
